# 车辆，房产作为出资，应填到新增注册资本实收情况明细表中的实物还是其他？

提问人：cwl75 时间：2011-06-11 11:32:02
1 、车辆，房产作为出资，应填到新增注册资本实收情况明细表中的实物还是其他？ 2 、假如经评估房产 1000 万，在被投资单位约定占注册资本 500 万，那么在被投资单位的固定资产是入帐 1000 万还是 500 万？如果入帐 1000 万，那么剩下的差额 500 万是做为其他应付款还是资本公积？

回答人：chenyiwei
1 、作为“实物”填列。 2 、一般理解固定资产按 1000 万入帐，与实收资本认缴数 500 万之间的差额作为资本公积还是其他应付款，视股东之间的约定而定。